臺灣橋頭地方法院民事判決
111年度橋小字第451號
原      告  晨旭企業管理顧問股份有限公司

法定代理人  陳宇君  
訴訟代理人  邱偉智  
            陳姉俞  
            顏國政  
被      告  吳家瑋  
上列當事人間請求清償債務事件，本院於民國111年9月28日言詞
辯論終結，判決如下：
    主  文
一、原告之訴駁回。
二、訴訟費用新臺幣1,000元由被告負擔。
    事實及理由
一、原告主張：被告前向訴外人遠傳電信股份有限公司（下稱遠
    傳公司）申辦0000000000之行動電話門號使用，尚積欠法務
    費用新臺幣（下同）4,667元未清償。遠傳公司業於民國109
    年12月10日將債權讓與原告，爰依電信契約、債權讓與之法
    律關係，提起本件訴訟等語，並聲明：被告應給付原告4,66
    7元，及自111年9月28日起至清償日止，按年息5%計算之利
    息。
二、被告則以：我已經清償等語，資為抗辯。
三、經查，原告主張被告前申辦上開行動電話門號，並已清償積
    欠之電信費及補償金，尚餘法務費用未清償等事實，已據其
    提出股份有限公司變更登記表、第三代行動通信/行動寬頻
    業務服務申請書、電信費帳單、債權讓與證明書、債權讓與
    通知書、代收款專用繳款證明單據、債權計算書為證（見本
    院卷第11至27頁、第89頁、第93頁），復為被告所不爭執，
    堪信為真實。惟按債權人除民法第205條限定之利息外，不
    得以折扣或其他方法，巧取利益，為同法第206條所明定。
    本件原告訴之聲明請求金額係法務費4,667元，然該款項之
    屬性不明，且在電信契約中，除電信費、利息及補償金外，
    實難想像尚有何其他必要費用存在之必要，則所謂之法務費
    ，容係巧立名目所收取之額外費用，並非電信契約所生之必
    要費用，應係以其他方法巧取利益，依民法第206條之規定
    ，原告此部分請求，自屬無據，不應准許。
四、綜上所述，原告依電信契約、債權讓與之法律關係，請求被
    告給付4,667元，及自111年9月28日起至清償日止，按年息5
    %計算之利息，為無理由，應予駁回。
五、本件事證已臻明確，兩造其餘主張及舉證，經本院審酌後認
    與判決之結果不生影響，爰不再逐一論列，附此敘明。
六、據上論結，原告之訴為無理由，判決如主文。
中    華    民    國    111    年    10    月   13    日
                  橋頭簡易庭  法      官   張立亭　　
以上正本係照原本作成。
民事訴訟法第436條之24第2項：對於本判決之上訴，非以違背法
令為理由，不得為之。
如對本判決上訴，須於判決送達後20日內向本院提出上訴狀，並
須表明原判決所違背之法令及其具體內容與依訴訟資料可認為原
判決有違背法令之理由。
中    華    民    國    111    年    10    月   13    日
                              書  記  官   許雅瑩